臺灣嘉義地方法院刑事判決
110年度易字第140號
公  訴  人  臺灣嘉義地方檢察署檢察官
被      告  鄭群興




上列被告因詐欺等案件，經檢察官提起公訴（110年度偵字第190
6號、110年度偵字第2086號），被告於準備程序中為有罪之陳述
，經告知簡式審判程序之旨，並聽取當事人之意見後，本院合議
庭裁定由受命法官獨任進行簡式審判程序，判決如下：
    主      文
丙○○犯詐欺取財罪，累犯，處拘役肆拾日，如易科罰金，以新臺
幣壹仟元折算壹日。又犯侵入有人居住之建築物竊盜罪，累犯，
處有期徒刑柒月。
未扣案價值新臺幣壹仟肆佰元之九五無鉛汽油及金牌參面均沒收
，於全部或一部不能沒收或不宜執行沒收時，追徵其價額。
    事實及理由
一、犯罪事實
  ㈠丙○○於民國109年11月3日凌晨零時16分許，明知無付款真意，
    竟意圖自己不法所有，基於詐欺取財之犯意，駕駛車牌號碼
    000-0000號自用小客車(下稱甲車)至嘉義縣○○鎮○○路000號
    「大林明華加油站」，向服務員乙○○佯稱「95加油」等語，
    致其陷於錯誤誤以為丙○○有付款意願，注加其管領價值新臺
    幣（下同）1,400元之九五無鉛汽油至甲車油箱內，丙○○未
    付款旋即駕車離去。
  ㈡丙○○意圖為自己不法所有，基於加重竊盜之犯意，於109年12
    月31日晚間8時53分許，駕駛車牌000-0000號自用小客車(下
    稱乙車)至甲○○經營址設嘉義縣○○鄉○鄉村000○000號「○○鐵
    工廠」外，自乙車副駕駛座下車後，侵入有人居住之「○○鐵
    工廠」建築物內，徒手竊取神像胸前所配戴金牌3面，得手
    後旋即駕駛乙車離去。
二、程序事項
    被告丙○○所犯之罪，係死刑、無期徒刑、最輕本刑為3年以
    上有期徒刑以外之罪，其就前揭被訴事實為有罪之陳述，經
    告知簡式審判程序之旨，並聽取檢察官及被告之意見後，本
    院合議庭裁定由受命法官獨任進行簡式審判程序，是本案之
    證據調查，依刑事訴訟法第273條之2規定，即不受同法第15
    9條第1項、第161條之2、第161條之3、第163條之1及第164
    條至第170條規定之限制。
三、證據名稱
  ㈠被告之自白(本院卷第217頁)。
  ㈡證人洪富貴（警747卷第12頁至第19頁、警747卷第20頁至第21頁）、被害人乙○○（警747卷第23頁至第24頁）、告訴人甲○○（警772卷第8頁至第13頁、警772卷第21頁至第23頁）及證人陳采霜（警772卷第24頁至第27頁）之證述。
　㈢雲林縣警察局斗六分局斗六派出所偵辦刑事案件指認犯罪嫌
    疑人程序表（警747卷第22頁）、台灣中油電子發票證明聯
    影本（警747卷第25頁）、車輛詳細資料報表（警747卷第31
    頁）、監視器錄影畫面翻拍照片14張（警747卷第26頁至第3
    2頁）、犯案路徑圖（警772卷第1頁）、嘉義縣警察局水上
    分局扣押筆錄、扣押物品目錄表、扣押物品收據及贓物認領
    保管單各1份（警772卷第14頁至第21頁）、證人陳采霜指認
    監視器錄影畫面翻拍照片1張（警772卷第28頁）、路口監視
    器錄影畫面翻拍照片及水上分局蒐證照片38張（警772卷第2
    9頁至第47頁）、本院110年聲搜字第5號搜索票、嘉義縣警
    察局水上分局搜索扣押筆錄、扣押物品目錄表、扣押物品收
    據各1份及扣押物品照片2張（警772卷第48頁至第55頁）、
    嘉義縣警察局110年1月21日嘉縣警鑑字第1100003912函暨檢
    送之內政部警政署刑事警察局110年1月18日刑紋字第110000
    5032號鑑定書（警772卷第77頁至第83頁）、本院110年聲調
    字第13號通信調取票及通聯調閱查詢單（警772卷第56頁至
    第63頁）、嘉義縣警察局水上分局刑案現場勘查報告（警77
    2卷第64頁至第77頁）、車輛詳細資料報表（警772卷第85頁
    ）、嘉義縣警察局水上分局110年3月25日嘉水警偵字第1100
    007479函檢送之警員職務報告、○○有限公司相關位置圖及現
    場照片8張(本院卷第29頁至第38頁)。
　㈣扣案深色外套1件、深色長褲1件：110年度保管檢字第168號
    （本院卷第48頁至第51頁）。
四、論罪科刑
  ㈠核被告於犯罪事實㈠所為，係犯刑法第339條第1項之詐欺取財
    罪；於犯罪事實㈡所為，則係犯刑法第321條第1項第1款之侵
    入有人居住之建築物竊盜罪。
　㈡被告前因施用毒品案件，經臺灣雲林地方法院以108年度六簡
    字第88號判決判處有期徒刑4月確定，並於109年1月14日因
    徒刑易科罰金執行完畢，此有卷附臺灣高等法院被告前案紀
    錄表可參，被告於5年內故意再犯本件有期徒刑以上之罪，
    為累犯。本院審酌被告所涉罪質、犯罪情狀，認為如依累犯
    規定加重最低本刑，並不會使被告所受之刑罰超過其所應負
    擔之罪責，也不會使其人身自由因此遭受過苛之侵害，與憲
    法罪刑相當原則及比例原則皆無抵觸，均應依刑法第47條第
    1項規定加重其刑。
　㈢爰審酌被告於犯罪事實㈠中，明知其無支付加油費用真意仍施
    用詐術詐得油料，造成被害人受有財產損害，且未與被害人
    達成和解；於犯罪事實㈡中，不思正當途徑賺取財物，率爾
    侵入有人居住之建築物行竊，破壞他人對財產權之支配，所
    為均誠屬不該，惟被告於審理時尚能坦承犯行而見悔意，及
    告訴人甲○○表示願意原諒被告，兼衡被告自陳國中畢業之智
    識程度，已婚，育有1名未成年子女，現由配偶照顧，入監
    執行前從事水電，與家人同住，家境勉持等一切情狀，分別
    量處如主文所示之刑，並就得易科罰金部分諭知易科罰金之
    折算標準。
  ㈣被告於犯罪事實㈠詐得價值1,400元之95無鉛汽油及犯罪事實㈡
    中竊得金牌3面為犯罪所得，爰依刑法第38條之1第1項前段
    宣告沒收，於全部或一部不能沒收或不宜執行沒收時，依同
    條第3項，追徵其價額。至扣案深色外套1件、深色長褲1件
    雖係供被告犯罪事實㈡犯行所用之物，惟沒收與否對於犯罪
    預防及公共利益維護均無助益亦非違禁物，且欠缺刑法上之
    重要性，爰依刑法第38條之2第2項規定不予宣告沒收。
據上論斷，應依刑事訴訟法第273條之1第1項、第299條第1項前
段、第310條之2(依刑事判決精簡原則，僅記載程序法條)，判決
如主文。
本案經檢察官陳則銘提起公訴，檢察官楊麒嘉到庭執行職務。
中　　華　　民　　國　　110 　年　　11　　月　　30　　日
                  刑事第八庭  法　官　盧伯璋　
以上正本證明與原本無異。
如不服本判決應於收受判決後20日內向本院提出上訴書狀，並應
敘述具體理由；其未敘述上訴理由者，應於上訴期間屆滿後20日
內向本院補提理由書（均須按他造當事人之人數附繕本）「切勿
逕送上級法院」。告訴人或被害人如對於本判決不服者，應具備
理由請求檢察官上訴，其上訴期間之計算係以檢察官收受判決正
本之日期為準。　　　　　　　　　
中　　華　　民　　國　　110 　年　　11　　月　　30　　日
                              書記官  曹瓊文
附錄本案論罪科刑法條全文：
中華民國刑法第339條
意圖為自己或第三人不法之所有，以詐術使人將本人或第三人之
物交付者，處五年以下有期徒刑、拘役或科或併科五十萬元以下
罰金。
以前項方法得財產上不法之利益或使第三人得之者，亦同。
前二項之未遂犯罰之。
中華民國刑法第321條
犯前條第一項、第二項之罪而有下列情形之一者，處6 月以上5
年以下有期徒刑，得併科50萬元以下罰金：
一、侵入住宅或有人居住之建築物、船艦或隱匿其內而犯之。
二、毀越門窗、牆垣或其他安全設備而犯之。
三、攜帶兇器而犯之。
四、結夥三人以上而犯之。
五、乘火災、水災或其他災害之際而犯之。
六、在車站、港埠、航空站或其他供水、陸、空公眾運輸之舟、
車、航空機內而犯之。
前項之未遂犯罰之。